【裁判字號】    90,上更(一),347
【裁判日期】    901024
【裁判案由】    懲治走私條例等
【裁判全文】
臺灣高等法院高雄分院刑事判決          九十年度上更(一)字第三四七號
    上  訴  人
    即  被  告  乙○○
    選任辯護人  鄭和傑
                蘇新竹
                謝依良
右上訴人因懲治走私條例等案件，不服臺灣高雄地方法院九十年度上訴字第六一四號
中華民國九十年一月二十九日第一審判決（起訴案號：臺灣高雄地方法院檢察署八十
九年度偵字第一一七四九號），提起上訴，判決後，經最高法院發回更審，本院判決
如左：
      主      文
原判決關於乙○○部分撤銷。
乙○○連續銷售私運管制物品進口逾甲告數額之走私物品，處有期徒刑壹年貳月。
附表所示之物，均沒收。
      事      實
一、乙○○明知如附表編號一至四號所列之香煙，係私運進口未貼有專賣憑證之未稅
    洋菸，編號五之「ＭＩＬＤＳＥＶＥＮ」牌香煙係使用近似於傑太日煙國際股份
    有限甲司正式進口「ＭＩＬＤＳＥＶＥＮ」商標圖樣之仿冒品（真品之煙包上的
 雙Ｖ圖形與星星標記印刷清晰，仿冒品上之上開標記印刷模糊），竟基於意圖販
    賣未貼專賣憑證菸類及銷售私運管制進口走私物品之概括犯意，自八十九年五月
    九日起在國道中山高速甲路新市○○道附近，向姓名年籍不詳綽號「阿國」之成
    年男子，連續多次以不分廠牌每箱（內裝有五十條，每條十包，共五百包）新台
    幣（下同）八千元之價格，每次購入一百五十箱私運進口逾甲告數額未貼專賣憑
    證，如附表所示編號一至四之香煙，及附表編號五之仿冒洋煙，其每次所購入之
    洋煙總額，依海關照緝獲時之完稅價格計算，已達一百四十萬七千一百四十四元
    ，並駕駛其向鏸豐通運有限甲司租用之營業小貨車，將上開分次購得之洋菸連續
    運送至其所租用之高雄縣阿蓮鄉○○路十六巷四十六號旁鐵皮倉庫藏匿，擬伺機
    販售予不特定人圖利。嗣於同年月二十三日上午十時許，在上址之鐵皮屋倉庫內
    ，乙○○基於銷售走私洋菸之犯意，與明知為未稅洋煙仍前來購買之林欣男及王
    冠堯，已同時（無先後之分）談妥王冠堯以每箱一萬元之價格，向乙○○購買而
    販入五十箱ＭＩＬＤＳＥＶＥＮ（王冠堯部分已判刑確定）、林欣男以每箱一萬
    元之價格，向乙○○購買而販入五十箱ＤＡＶＩＤＯＦＦ之未稅洋菸（林欣男部
    分已判刑確定），並已分別裝入乙○○所租用之２Ｔ─八二六號及Ｊ九─六三一
    號營業小貨車內，於尚未駛離之際，經警持檢察官核發之搜索票當場查獲，並扣
    得如附表所示完稅價格共一千三百六十二萬一千一百五十六元（起訴書誤植為一
    千二百六十二萬一千一百五十六元）之香煙。
二、案經內政部警政署保安警察第三總隊第三大隊移送台灣高雄地方法院檢察署檢察
    官偵查起訴。
      理      由
一、訊據上訴人即被告乙○○對於右開事實矢口否認明知附表編號五貼有專賣憑證之
    香煙係仿冒「ＭＩＬＤＳＥＶＥＮ」商標，辯稱：我知道是水貨，他跟我講說是
    快過期的，所以比較便宜，附表五的部分，我並不知道云云。惟查：
（一）上訴人乙○○於警訊時自承：「現場只有我、王冠堯及林欣男三人，當時我正
      在整理搬運未稅洋菸至小貨車上，並與王冠堯、林欣男談妥價錢後，準備將該
      未稅洋菸賣給他們」「我將未稅洋菸售予王冠堯、林欣男每箱是以新台幣一萬
      元賣出，他們每人都向我購買五十箱，我每箱賺取新台幣二千元之差價」「（
      問：該批香煙你是否有向王冠堯、林欣男言明是未稅洋菸？）答：有」（見警
   卷第二頁）等語，核與同案被告王冠堯於警訊時供稱：「‧‧‧該未稅洋煙是
      乙○○要賣給我的，我是來倉庫看東西的」「我向乙○○購買五十箱七星牌香
      菸，我以新台幣五十萬元向乙○○購得」「（問：在倉庫內車號２Ｔ－八二六
      號營業小貨車內所裝載之未稅洋菸，係何人所有？你購買未稅洋菸作何用途？
      賺取何種差價？）答：我是向乙○○購買的，車上的香菸是乙○○搬上車的」
      「我是用來販售予不特定之檳榔攤，每條香菸賺取約新台幣十元差價」（見警
      卷第十一頁）之情節相符，同案被告林欣男於警訊中亦自承：「我向乙○○購
      買五十箱大衛杜夫未稅洋菸，總金額是新台幣五十萬元」「（問：警方人員於
      現場查獲車號Ｊ九－六三一號小貨車內裝滿未稅洋菸是誰所有？）答：該車之
      未稅洋菸是乙○○賣給我的」「（問：是何人將未稅洋菸搬進車號Ｊ九－六三
      一號小貨車內？）答：是乙○○自己一個人搬上去的」（見警卷第八頁）「我
      準備將這批未稅洋菸賣給不特定之檳榔攤牟利」（見警卷第九頁）等語，於偵
      查時亦自承：「（都知道是走私煙否？）答：知道」（見偵查卷第四十四頁）
      ，亦與上訴人乙○○之警訊時供述互核一致；且證人即查獲之警員李秋安於本
      院前審調查時到院證稱：「（問：有沒有刑求威逼行誘？）答：沒有」「（問
      ：照他自由意識下製作的？）答：是的」（見本院上訴卷第六十六頁）等語。
      並有被查獲時所攝之照片二十幀附卷及扣案如附表所示之香煙可資佐憑，故上
      訴人乙○○警訊之自白與事實相符應屬有據。
（二）又乙○○於警訊時供稱：「（問：該倉庫是由何人租賃？）答：是由我和我朋
      友『吳榮森』向該地主古昌雄的父親古瀛洲租來的」「該倉庫是我在使用，是
      我拜託我我朋友『吳榮森』與古瀛洲簽訂租賃契約」「我只跟他講我是做餐具
      生意」（見警卷第三頁背面）「我叫朋友租的，是『吳榮森』向『古瀛洲』租
      的‧‧‧」（見偵查卷第二十三頁），核與證人證人古昌雄於警訊時供稱：「
      『森仔』（即吳榮森）跟我講他是做餐具大盤商，承租該倉庫是要放餐具的，
      ‧‧‧」「‧‧‧他是跟我爸爸訂契約的‧‧‧」（見警卷第十三頁）等語相
      符，若非上訴人乙○○明知使用之倉庫內將放置未稅走私洋煙，何須隱暪放置
      洋煙之事實而佯稱是從事餐具之大盤商並委託朋友出面訂立租賃契約？足證上
      訴人乙○○自始即知所販賣者係未稅洋煙。
（三）另按洋煙係行政院依懲治走私條例規定所甲告之「懲治走私條例甲告管制物品
      項目及其數額」丙項第一款所示之管制進口物品，依該項規定，一次私運該項
      所規定物品一項或數項，其總額由海關照緝獲時之完稅價格計算，超過十萬元
      者，即應依懲治走私條例規定處罰。經查，上訴人乙○○被查扣之上開洋菸，
      於查獲時之完稅價格共計一千三百六十二萬一千一百五十六元，此有財政部高
      雄關稅局八十九年六月十三日出具之完稅價格計算表存卷足參，且參諸上訴人
      乙○○於警訊時及偵查中所陳：「（問：你向綽號『阿國』之男子共購買十次
      的未稅洋菸，每次數量多少？）答：每次的數量都在一百五十箱左右，從第一
      次至第十次的確實數量我記不清楚，都在一百五十箱上下」（見警卷第五頁）
      「不分牌，每箱八千元購入」（見偵查卷第二十三頁）等語，是以由查獲之香
      煙數量總和約一千四百五十二箱與上開完稅價格總額相除後，再乘以一百五十
      箱計算，則上訴人乙○○每次私運之洋煙總額約為一百四十萬七千一百四十四
      元，故上開洋煙自屬懲治走私條例第二條第一項所稱逾甲告數額之走私物品甚
      明。上訴人乙○○販入上開洋菸後，係以每箱進價加計二千元之差價銷售予已
      判刑確定之林欣男、王冠堯之事實，已據其供承在卷，經核與林欣男及王冠堯
      所述之情節相同，故上訴人乙○○有銷售走私物品圖利之情至明。又「ＭＩＬ
      ＤＳＥＶＥＮ」係告訴人傑太日煙國際股份有限甲司（下稱傑太甲司）登記在
      案之商標，其煙包上之雙Ｖ圖形與星星標記印刷清晰，此有卷附之經濟部中央
      標準局商標註冊證在卷可參，而附表編號五之「ＭＩＬＤＳＥＶＥＮ」香煙，
      其煙包上之雙Ｖ圖形與星星標記印刷模糊，與真品近似，確係仿冒傑太甲司之
      商標且屬於低品質煙葉特有口味之仿冒品，此有卷附傑太甲司於八十九年五月
      二十九日所出具之鑑定書足憑（見偵查卷第四十七頁）。
（四）另衡諸證人即查獲員警李秋安於原審調查時陳稱：「（問：查獲時七星香煙之
      外包裝有無被拆開？）答：整箱的沒有拆封，我們去之前有部分紙箱被開拆過
      ，只剩下整條整條的擺放在那裡」（見原審卷第九十六頁）等語，再觀之卷附
      之空紙箱及上訴人乙○○自陳：「（問：‧‧‧放置於倉庫內之空紙箱是做何
      用？何以香煙會以該空紙箱包裝？）答：‧‧‧空紙箱有的是潮溼的，要另外
      把它放進去」（見原審卷第七十一頁）等語，足證上訴人乙○○所辯未開拆紙
      箱云云，實屬無稽；再觀諸上訴人乙○○所陳：我向朋友借了四百萬元從事走
      私未稅洋煙之行為（見警卷第六頁）等語，衡諸常情，上訴人乙○○既已投入
      大筆資金，欲藉銷售洋煙牟利，理應對該廠牌香煙之市場價格知之甚稔，惟上
      訴人乙○○僅以每箱八千元之代價販入附表五所示之仿冒香煙，則以每箱五十
      條相除，每條之價格僅一百六十元，而告訴人所進口真品「ＭＩＬＤＳＥＶＥ
      Ｎ」香煙之中盤價格為每條三百五十元，復據告訴人之代理人陳明在卷，則其
      價格之差距不可謂小，足證上訴人乙○○於販入之初即已知悉該香煙係仿冒品
      之事實，故上訴人乙○○辯詞無非為臨訟杜撰之詞，要無足採，事證明確，上
      訴人乙○○之犯行堪以認定。
二、按懲治走私條例第三條第一項之運送私運管制物品進口逾甲告數額之走私物品罪
    ，法條文字並無限於運送他人所有或持有之走私物品為要件，故不論為他人運送
    或為自己運送，均應成立運送走私物品罪（最高法院八十二年度第三次刑事庭會
    議決議及八十四年度台上字第二五二五號判例均採此一見解可資參照）。而上開
    條項所規定之「運送」、「銷售」及「藏匿」行為彼此之間，並無相互當然包括
    或內含之性質，故應屬數個各別獨立成罪之行為，有其中一行為，即足單獨構成
    犯罪，倘或兼而有之，且其數行為間具有牽連犯、連續犯或數罪併罰之關係者，
    即應依牽連犯、連續犯或數罪併罰之規定論處。再按「販賣」不以販入之後，復
    行賣出為要件，祇須以營利為目的，販入或賣出有一於此，其犯罪即屬成立，不
    以果以得利為必要，亦有最高法院二十五年非字第一二三號、六十七年台上字二
    五００號、六十八年台上字第六０六號等判例可資參照。是以，上訴人乙○○所
    為，係犯懲治走私條例第三條第一項之運送、藏匿及銷售私運管制物品進口逾甲
    告數額之走私物品罪、臺灣省內菸酒專賣暫行條例第三十七條第五款之販賣未貼
    專賣憑證之菸類罪及商標法第六十三條之販賣仿冒商標商品罪（「販賣」不以販
    入之後，復行賣出為要件，祇須以營利為目的，販入或賣出有一於此，其犯罪即
    屬成立，已如前述，上訴人乙○○基於營利之意圖，購買前述附表五之仿冒商標
    洋菸，雖未及賣出即被查獲，惟已達「販入」之階段，其販賣仿冒商標商品罪仍
    成立）。上訴人乙○○先後多次運送、藏匿、銷售私運管制物品進口逾甲告數額
    洋菸、販賣未貼專賣憑證菸類之行為，均時間緊接，且方法相同，所犯又分別係
    同一罪名之罪，顯均係基於概括犯意為之，為連續犯，均應依刑法第五十六條規
    定論以一罪（辯護人謂該走私菸類係一次買賣購得云云，惟查乙○○於警訊時及
    偵查中均稱：向綽號『阿國』之男子共購買十次的未稅洋菸，每次的數量都在一
    百五十箱左右，從第一次至第十次的確實數量我記不清楚，都在一百五十箱上下
    ，而查獲之香煙數量總和約一千四百五十二箱，價格達一千多萬元，應係分批購
    得，仍應認係連續犯，附此敘明）。上訴人乙○○同時（無先後之分）銷售未稅
    洋菸予同案被告林欣男及王冠堯之犯行，同時觸犯懲治走私條例第三條第一項之
    銷售私運管制物品逾甲告數額之走私物品罪及臺灣省內菸酒專賣暫行條例第三十
    七條第五款之販賣未貼專賣憑證菸類罪，依刑法第五十五條之規定，應從一重之
    銷售管制物品逾甲告數額之走私物品罪處斷。上訴人乙○○運送、藏匿之目的既
    在於銷售，是其所犯連續運送、連續藏匿、連續銷售私運管制物品進口逾甲告數
    額之走私物品罪與販賣仿冒商標商品罪間有方法結果之牽連關係，為牽連犯，應
    按情節較重之連續銷售走私物品罪論處。甲訴人於起訴書認上訴人乙○○所犯運
    送、藏匿及銷售私運走私物品罪行部分，認為三罪間有高低度行為之關係，應只
    論以高度之銷售走私物品罪，尚有誤會。
三、甲訴意旨略以：被告乙○○販入如附表編號五所示之仿冒香煙，其上之專賣憑證
    及外包裝之甲司名稱、條碼，分屬刑法特種文書及私文書範疇，被告乙○○販賣
    有該文書之仿冒香煙，另涉犯刑法第二百十六條、第二百十二條及第二百十條之
    行使偽造特種文書及行使偽造私文書等語。惟查：上訴人乙○○固有販入仿冒香
    煙，但該仿冒香煙並未銷售，業據上訴人乙○○陳明在卷，尚難依現存之證據足
    資認定上訴人乙○○購得之仿冒憑證、條碼、名稱之香煙已達於行使之程度，且
    警方查獲時復未察覺有任何製造外包裝之空盒、模板及機器，復經證人李秋安證
    述詳實，此外復查無其他積極證據足資認定上訴人乙○○確有甲訴人所指之此部
    分犯行，惟此部分甲訴人既認為與前開論罪科刑部分有想像競合犯之裁判上一罪
    關係，爰不另為無罪之諭知，附此敘明。
四、原審就上訴人乙○○部分予以論科，固非無見；惟查乙○○所為應係構成連續銷
    售走私物品罪，已如前述，原判決乙○○所為係構成運送走私物品罪，自有未洽
    ，上訴人乙○○上訴指摘原判決量刑過重，雖無理由，惟原判決此部分既有可議
    ，自應予撤銷改判，審酌上訴人乙○○銷售走私洋菸圖利，助長走私風氣，損及
    課稅甲平，且擾亂國內菸品價格市場之健全發展，影響國家經濟，並購入大量走
    私香煙，查獲之走私菸類價值甚鉅，其犯後已坦承大部分犯行，態度尚稱良好，
    而扣案洋菸尚未流入市面，未造成實質損害等一切情狀，爰量處有期徒刑一年二
    月。扣案如附表一至四所示之未稅洋菸，係違反台灣省內菸酒專賣暫行條例規定
    經查獲之菸類，業據上訴人乙○○供承在卷，併依該條例第四十條第一款宣告沒
    收。至於附表編號五所示之物，則依商標法第六十四條之規定，不問屬於被告與
    否，併予諭知沒收。又上訴人乙○○雖前未曾受有期徒刑以上刑之宣告，此固有
    前開台灣高雄地方法院刑案資料查註紀錄表可稽，惟觀諸其被查獲之走私物品完
    稅價格，高達一千三百六十二萬一千一百五十六元，足見其心存僥倖圖謀暴利之
    情，惡性非輕，故仍依原判未予緩刑之宣告，附此敘明。
五、被告林欣男、王冠堯部分，均已判刑確定。
據上論結，應依刑事訴訟法第三百六十九條第一項前段、第三百六十四條、第二百九
十九條第一項前段，懲治走私條例第三條第一項、第十一條、台灣省內菸酒專賣暫行
條例第三十七條第五款、第四十條第一款、商標法第六十三條、第六十四條，刑法第
十一條、第五十五條、第五十六條，罰金罰鍰提高標準條例第一條前段，判決如主文
。
本案經檢察官陳惠珠到庭執行職務。
中    華    民    國      九十      年       十       月     二十四     日
                              臺灣高等法院高雄分院刑事第二庭
                                  審判長法官  曾永宗
                                        法官  邱永貴
                                        法官  謝肅珍
右正本證明與原本無異。
如不服本判決，應於判決送達後十日內向本院提出上訴狀，其未敘述理由者並應於提
出上訴狀後十日內向本院補提理由書（須附繕本）。
                                      書記官  張寶花
中    華    民    國      九十      年       十       月     二十五     日
附錄：本判決論罪科刑法條：
懲治走私條例第三條第一項
運送、銷售或藏匿前條第一項之走私物品者，處五年以下有期徒刑、拘役或科或併科
新臺幣九萬元以下罰金。
臺灣省內菸酒專賣暫行條例第三十七條第五款
有左列各款行為之一者，處一年以下有期徒刑拘役或科或併科五千元以下罰金。
五、違反第三十條之規定，販賣或轉讓未貼專賣憑證之菸類或酒類者。
商標法第六十三條
明知為前條商品而販賣、意圖販賣而陳列、輸出或輸入者，處一年以下有期徒刑、拘
役或科或併科新臺幣五萬元以下罰金。
附表：
┌───┬────────────┬─────────┬────────┐
│編 號 │   洋  煙  廠  牌       │   數      量     │  完稅價格      │
├───┼────────────┼─────────┼────────┤
│  一  │ＤＡＶＩＤＯＦＦ        │二十二萬九千六百一│五百二十七萬六千│
│      │                        │十包              │四百四十元      │
├───┼────────────┼─────────┼────────┤
│  二  │ＭＩＬＤ  ＳＥＶＥＮ    │四十四萬五千九百三│六百三十三萬二千│
│      │                        │十包              │二百零六元      │
├───┼────────────┼─────────┼────────┤
│  三  │ＭＩ─ＮＥ              │二萬一千九百四十包│六十二萬五千二百│
│      │                        │                  │九十元          │
├───┼────────────┼─────────┼────────┤
│  四  │ＳＥＶＥＮ  ＳＴＡＲＳ  │九千五百包        │十一萬七千四百二│
│      │                        │                  │十元            │
├───┼────────────┼─────────┼────────┤
│  五  │ＭＩＬＤ  ＳＥＶＥＮ    │一萬九千包        │二十六萬九千八百│
│      │（仿冒品）              │                  │元              │
├───┴────────────┴─────────┴────────┤
│                                 完稅價格合計：一千三百六十二萬一千一 │
│                                               百五十六元             │
└───────────────────────────────────┘
                                                                        ｋ


司法院資訊處製作；財團法人民間司法改革基金會備份。
